【裁判字號】    98,抗,200
【裁判日期】    980424
【裁判案由】    聲請再審
【裁判全文】
臺灣高等法院刑事裁定                   98年度抗字第200號
抗  告  人
即  聲請人
即受判決人  甲○○
上列抗告人因違背安全駕駛罪聲請再審案件，不服臺灣桃園地方
法院中華民國98年2月18日裁定（97年度交聲再字第2號），提起
抗告，本院裁定如下：
    主  文
抗告駁回。
    理  由
一、按聲請再審，應以再審書狀敘述理由，附具原判決之繕本及
    證據，提出於管轄法院為之，法院認為聲請再審之程序違背
    規定者，應以裁定駁回之，刑事訴訟法第429條、第433條分
    別定有明文。
二、經查本件再審聲請人對於台灣桃園地方法院民國96年11月20
    日第一審確定判決（96年度審交易字第57號）聲請再審；但
    查並未附具原確定判決之繕本，依據前開說明，其聲請再審
    之程序顯於法未合。又以其聲請理由，雖以刑事訴訟法第42
    0條第1項第2款、第6款等規定為據，然其聲請狀泛稱：96年
    7月21日凌晨2時許至同日凌晨5時止， 在桃園機場「華儲貨
    運站」飲用啤酒後，駕車離去時，意識尚清楚，於意識逐漸
    模糊之際，已經停車，而將車輛停放於路肩云云，由聲請人
    上開陳述，尚未指明原判決所憑之鑑定為何，該鑑定是否已
    經確定判決證明，且觀其陳述內容不過表述對於原判決之己
    見，難認已就此為相當之證明，又其並未提出任何新證據，
    ，是本件亦不符合刑事訴訟法第420條第1項第2款、第6款所
    定之要件。至於聲請人前開書狀所載，關於原確定判決所認
    刑法第185條之3法律適用之疑義，然此屬原確定判決有無違
    背法令，得轉請最高法院檢察署檢察總長向最高法院提起非
    常上訴，或對於確定終局裁判所適用之法律或命令發生有牴
    觸憲法之疑義，向司法院大法官聲請解釋憲法，均無關再審
    事由，聲請人即不得於本件再審程序為此節法律主張。原審
    基於以上之認定，認本件再審之聲請違背聲請再審程序，顯
    不合法，爰裁定駁回之。經核並無違誤或不當，應予維持。
三、抗告人不服原法院裁定提起抗告，固隨狀檢附原確定判決影
    本。但按現行刑事訴訟法再審程序，對於不合法律上之程式
    ，並無準用刑事訴訟法第三編有關上訴之規定，自難謂聲請
    再審之訴訟程式之欠缺，法院應先命補正（最高法院71年臺
    抗字第337號裁定意旨、 81年度台抗字第17號裁定意旨參照
    ）。是以，抗告人除得依法另行具狀聲請再審外，關於本件
    程式之欠缺要屬無從補正。綜上所述，本件抗告人捨棄另行
    具狀聲請再審而不為，執意提起抗告，指摘原裁定不當為無
    理由，應予駁回。
據上論斷，應依刑事訴訟法第412條，裁定如主文。
中    華    民    國    98    年    4     月    24    日
                  刑事第八庭審判長法  官  鄭文肅
                                  法  官  劉嶽承
                                  法  官  蔡光治
以上正本證明與原本無異。
不得再抗告。
                                  書記官  阮桂芳
中    華    民    國    98    年    4     月    27    日


司法院資訊處製作；財團法人民間司法改革基金會備份。
